【裁判字號】    95,上易,469
【裁判日期】    950816
【裁判案由】    竊盜
【裁判全文】
臺灣高等法院高雄分院刑事判決         95年度上易字第469號
上  訴  人  臺灣高雄地方法院檢察署檢察官
被      告  甲○○
                    （現另案於臺灣高雄監獄執行中）
上列上訴人因被告竊盜案件，不服臺灣高雄地方法院95年度易
緝字第75號中華民國95年5月8日第一審判決（起訴案號：臺灣
地方法院檢察署95年度偵字第3269號），提起上訴，暨移送併
案審理（臺灣高雄地方法院檢察署95年度偵字第14113 號），
本院判決如下：
    主  文
原判決撤銷。
甲○○共同連續攜帶兇器竊盜，累犯，處有期徒刑壹拾月。扣案
之鑰匙、螺絲起子、小型鐵剪、大型鐵剪、大型拔釘器各壹支，
沒收之。
    事  實
一、甲○○前因違反毒品危害防制條例案件，經臺灣高雄地方法
    院於民國93年3月31日以93年度訴字第466號判處應執行有期
    徒刑1年5月確定，送監執行後，於94年8月12日縮短刑期假
    釋出監，縮刑期滿執行完畢日期為95年2 月27日，詎仍不知
    悔改，與張家銘（業經臺灣高雄地方法院以95年易字第285
    號判處有期徒刑8 月）基於意圖為自己不法所有之概括犯意
    聯絡，連續於：
(1)、95年1 月15日晚上11時許，由甲○○攜帶其所有，客觀上對
    人之生命、身體具有危險性，足供為兇器使用之螺絲起子1
    支，並由張家銘騎乘其所有之車牌號碼MMM-050 號重型機車
    ，搭載甲○○，二人行經高雄縣鳳山市鎮北里鎮北北巷28-2
    號前，見乙○○所有之車牌號碼7191-GQ 號自小貨車停放該
    處，認有機可趁，遂由甲○○持上開螺絲起子，破壞自小貨
    車車門後，再由張家銘以其所有之鑰匙1 支，啟動電源之方
    式，竊取該自小貨車，得手後，分由甲○○駕駛上開竊得之
    自小貨車，張家銘則騎乘上開其所有之重型機車，逃離現場
    ，返回張家銘高雄市○鎮區○○路150 巷1 弄2 號5 樓住處
    。
(2)、95年1 月16日凌晨1 時許，由甲○○駕駛上開竊得之7191-G
     Q 號自小貨車，搭載張家銘，前往高雄縣鳳山市○○路160-
    1號對面工地，二人共同徒手竊取丙○○所有，置於該工地
    之鐵製模板支撐13支及鐵架6 片，得手後，搬運至上開竊得
    之自小貨車上離去，欲販賣牟利，嗣於同日凌晨1 時50分許
    ，二人駕車行經高雄縣鳥松鄉○○村○○路56號前時，為巡
    邏員警查獲，並扣得汽車鑰匙及螺絲起子各1 支。
(3)、95年2 月20日凌晨2 時30分許，由張家銘攜帶其所有，客觀
    上對人之生命、身體具有危險性，足供為兇器使用之小型鐵
    剪、大型鐵剪、大型拔釘器各1 支，並由張家銘駕駛其父張
    順吉向「旺騋汽車有限公司」租借之車號自小貨車，搭載甲
    ○○，前往高雄市楠梓區○○○街「春木建設公司」工地，
    二人共同以上開鐵剪，剪斷該公司所有，置於該工地之鐵柱
    外鐵絲後，竊取鐵柱168 枝，得手後，搬運至上開自小貨車
    上離去，欲販賣牟利，嗣於同日凌晨3 時30分許，二人駕車
    行經高雄市○○區○○路與藍昌路口時，為巡邏員警查獲，
    並扣得小型鐵剪、大型鐵剪、大型拔釘器各1 支。
(4)、甲○○遭查獲移送偵辦後，仍不知警悔，復基於同上意圖為
    自己不法所有之概括犯意，於95年4 月25日晚上8 時許，在
    高雄縣鳥松鄉長庚醫院宿舍外，以鋁製圓形套筒（長約3 公
    分、未扣案）1 枚竊取林卻所有、車牌號碼HR6-239 號重型
    機車車牌1 面，得手後，逃離現場並將之懸掛於向張家銘所
    借用之機車車上（原號牌NMM-050 號），作代步用，於95年
    4 月26日在高雄縣鳳山市海光四村706 號前遭查獲，而悉上
    情。
二、案經高雄縣政府警察局仁武分局報請臺灣高雄地方法院檢察
    署檢察官偵查起訴及移送併辦。
    理  由
一、程序部分─
    本件被告甲○○所犯係死刑、無期徒刑、最輕本刑為3年以
    上有期徒刑以外之罪，其就被訴事實為有罪之陳述，經法官
    告知簡式審判程序之旨，並聽取公訴人、被告之意見後，本
    院認為適宜進行簡式審判程序，故本件適用簡式審判程序審
    理，合先敘明。
二、認定犯罪事實所憑證據理由及撤銷改判─
（一）上揭事實，業據被告甲○○於警詢、偵查、原審及本院審
      理時均坦承不諱，而上揭犯罪事實(1)、(2)部分，有共犯張
      家銘於警詢、偵查及原審審理中之供述，被害人乙○○、
      丙○○於警詢之指述（高縣仁警偵移字第0950000045號卷
      第11-15 頁、29-30 頁），並有贓物認領保管單2 紙、扣
      押物品目錄表1 紙、車籍作業系統- 查詢認可資料1 紙及
      照片8 幀在卷可稽（高縣仁警偵移字第0950000045號卷第
      28、32-34 頁）；上揭犯罪事實(3)部分，有共犯張家銘於
      警詢、偵查及原審審理中之供述，被害人丁○○於警詢之
      指訴（高字警楠分三字第0950003770號卷第7-9 頁），且
      有扣押物品目錄表1 紙、贓物認領保管單1 紙、照片6幀
      （高字警楠分三字第0950003770號卷第24-27 頁）在卷可
      按，而上開犯罪事實(4)即被告竊取車牌1 面之事實，亦經
      被害人林卻之子張光誠於警詢之指訴以及照片、贓物認領
      保管清單1 份在卷可考（高縣警刑偵一字第09500802067
      號卷第6-7 頁、第11頁），足認被告自白與事實相符，堪
      予採為論罪之依據，本件事證明確，被告上開犯行堪予認
      定。
（二）查上開犯罪事實(1)之螺絲起子及事實(3)之小型鐵剪、大型
      鐵剪、大型拔釘器各1 支，為鐵製硬物，且分別可用以破
      壞自小貨車門鎖，剪斷鐵絲，業據被告供陳在卷，衡情均
      足以對人之生命、身體造成危害，客觀上足以作為兇器使
      用，故核被告上開犯罪事實(1)、(3)所為，係犯刑法第321
      條第1 項第3 款之攜帶兇器竊盜罪；而上開犯罪事實(2)及
      (4)所為，係犯刑法第320 條第1 項之普通竊盜罪。被告就
      上開犯罪事實(1)、(2)、(3)之部分與張家銘有犯意之聯絡及
      行為之分擔，均為共同正犯。
（三）被告行為後，刑法第56條連續犯之規定，業於94年1月7日
      修正公布刪除，並於95年7月1日施行，則被告之犯行，因
      行為後新法業已刪除連續犯之規定，此刪除雖非犯罪構成
      要件之變更，但顯已影響行為人刑罰之法律效果，自屬法
      律有變更，依新法第2條第1項規定，比較新、舊法結果，
      修正後之規定並非較有利於被告，是依刑法第2條第1項之
      規定，應適用行為時之法律，即應適用修正前刑法第56條
      連續犯之規定。又被告上開多次竊盜犯行，時間間隔未久
      ，所犯係基本構成要件相同之罪名，顯係基於概括犯意而
      為，為連續犯，應論以攜帶兇器竊盜一罪，並依法加重其
      刑。公訴人雖僅就被告上揭犯罪事實(1)、(2)之犯行起訴，
      而未就併案之上揭犯罪事實(3)、(4)部分起訴，然該部分與
      前揭起訴部分之犯行，有連續犯之裁判上一罪關係，為起
      訴效力所及，本院自得併予審理。又被告有事實欄所示之
      有期徒刑執行完畢紀錄，有本院被告前案紀錄表1 份在卷
      可稽，其於5 年以內再故意犯本件有期徒刑以上之罪（連
      續犯其行為之終了又在另一犯罪之有期徒刑執行完畢五年
      以內者，仍應成立累犯，亦即累犯之犯罪認定時點係以行
      為結束時為準），不論依修正前之刑法第47條或修正後之
      同法第47條第1 項之規定，均構成累犯，對被告而言並無
      有利或不利之情形，自不生新舊法比較之問題，應逕依修
      正前之刑法第47條規定，論以累犯，並遞加重其刑。
（四）原判決據予論科，固非無見。惟被告所犯如犯罪事實欄(4)
      所示之竊盜犯行部分，與如犯罪事實欄(1)、(2)、(3)之竊盜
      犯行有連續犯之裁判上一罪關係，業如前述，原判決未及
      審酌，又未認定被告為累犯（按：原審判決時，被告之行
      為不構成累犯，於本院審理併案竊盜後始成立累犯），均
      有未洽。公訴人以此併案未予審酌為由，提起上訴，為有
      理由，自應由本院將原判決撤銷改判。爰審酌被告正值壯
      年，身體健全，竟不思正途謀生，且行竊為警查獲，猶仍
      再犯，惟念其犯後坦承犯行，態度尚佳，且所竊得財物業
      已發還被害人等一切情狀，量處如主文所示之刑，以資懲
      儆。扣案之鑰匙、小型鐵剪、大型鐵剪、大型拔釘器各1
      支均為共犯張家銘所有，供犯事實(1)、(3)之竊盜罪所用之
      物；螺絲起子1 支，則為被告所有，供犯事實(1)之竊盜罪
      所用之物，業均經被告張家銘、甲○○自承在卷，均應依
      刑法第38條第1 項第2 款之規定，宣告沒收之。
三、據上論斷，應依刑事訴訟法第369條第1項前段、第364條、
    第273條之1第1項、第299條第1項前段、刑法第2 條第1 項
    、第28條、第321 條第1 項第3 款、第38條第1 項第2 款，
    修正前刑法第56條、第47條，判決如主文。
本案經檢察官邱榮藏到庭執行職務
中    華    民    國    95    年    8     月    16    日
                  刑事第八庭    審判長法  官  李炫德
                                      法  官  蔡國卿
                                      法  官  簡志瑩
以上正本證明與原本無異。
不得上訴。
中    華    民    國    95    年    8     月    16    日
                                      書記官  白  蘭
附錄本件判決論罪科刑法條：
中華民國刑法第321條第1項第3款
（加重竊盜罪）
犯竊盜罪而有左列情形之一者，處 6 月以上、 5 年以下有期徒
刑：
一  於夜間侵入住宅或有人居住之建築物、船艦或隱匿其內而犯
之者。
二  毀越門扇、牆垣或其他安全設備而犯之者。
三  攜帶兇器而犯之者。
四  結夥三人以上而犯之者。
五  乘火災、水災或其他災害之際而犯之者。
六  在車站或埠頭而犯之者。
前項之未遂犯罰之。


司法院資訊處製作；財團法人民間司法改革基金會備份。
